【裁判字號】    92,上訴,648
【裁判日期】    921014
【裁判案由】    違反槍砲彈藥刀械管制條例等
【裁判全文】
臺灣高等法院臺中分院刑事判決                  九十二年度上訴字第六四八號
    上  訴  人  臺灣彰化地方法院檢察署檢察官
    被      告  丙○○
    選任辯護人  劉燕萍
右上訴人因被告違反槍砲彈藥刀械管制條例案件，不服臺灣彰化地方法院九十一年度
訴字第七三七號中華民國九十一年八月二十八日第一審判決（起訴案號：臺灣彰化地
方法院檢察署九十一年度偵字第一九０八、第二四０五號），提起上訴，本院判決如
左：
    主      文
原判決關於丙○○部分撤銷。
丙○○共同未經許可持有手槍，處有期徒刑伍年貳月，併科罰金新台幣玖萬元，罰金
如易服勞役以參佰元（即新台幣玖百元）折算壹日。
制式貝瑞塔九二手槍壹沒收。
    事      實
一、丙○○於民國（民國）九十一年一月二十二日晚間，與友人施國棟等人在彰化縣
    鹿港鎮「紅葉小吃部」飲酒後，遭施國棟言詞侮辱致心有未甘，明知林承耀（另
    案審理）持有具殺傷力槍枝，遂撥打曾國昌（另由臺灣彰化地方法院檢察署檢察
    官為不起訴處分）之行動電話連絡上林承耀，吩咐林承耀帶槍與曾國昌一同前來
    幫其充場面，後曾國昌駕車搭載丙○○，林承耀則與真實姓名、年籍不詳、綽號
    分別為「阿木」、「阿敏」之二名男子共乘另一部車，駛至彰化縣福興鄉○○村
    ○○路○段一四○號「彰友蘭園」後，丙○○、林承耀、曾國昌等三人下車，丙
    ○○則隔著鐵門與施國棟互相叫罵，盛怒之下竟與林承耀基於以開槍方式共同恐
    嚇施國棟之犯意聯絡，由林承耀依丙○○之指示返回車上，取出預藏之具殺傷力
    制式貝瑞塔九二型手槍一枝（另案扣案於台灣台東地方法院檢察署）、子彈一顆
    ，丙○○並喝令「扣下去、扣下去（台語發音）」，林承耀則舉槍朝彰友蘭園鐵
    門開一槍示警，詎子彈貫穿鐵門誤射乙○○，致乙○○受有槍傷併左肩胛骨開放
    性骨折及左肩皮下異物等傷害（傷害部分未據告訴），使「彰友蘭園」內之施國
    棟等人心生畏懼，致生危害於安全，丙○○等一行人旋即驅車離去。嗣經警到場
    處理，扣得子彈彈殼、子彈彈頭各一顆。
二、案經彰化縣警察局鹿港分局，報請臺灣彰化地方法院檢察署檢察官偵查起訴。
    理    由
一、訊據被告丙○○則矢口否認有與林承耀共同持有槍彈及開槍恐嚇施國棟等人之犯
    行，辯稱：伊只有找曾國昌，林承耀是曾國昌找去的，伊喝了很多酒記不清楚，
    只記得裡面的人說有人中槍了，伊就朝後叫不要開槍了，事發後在警局製作筆錄
    方知當時林承耀有在場，其並無要林承耀攜帶槍彈前來助陣，更無要林承耀開槍
    云云。經查右揭時地發生槍擊致被害人乙○○中槍受傷之事實，已據被害人乙○
    ○指訴明確，並經證人周焜耀、施國棟、李昆謄、蘇慶梧、陳瑪莉、黃忠川、楊
    振榮等人證述屬實，復有診斷書一紙、現場照片八張、現場平面圖一張在卷及子
    彈彈頭、子彈彈殼各一顆扣案可稽（另有制式貝瑞塔九二手槍壹扣於台灣台東地
    方法院檢察署）；被告丙○○於警訊時已供承：「˙˙˙打電話給˙˙˙林承耀
    ，要他們帶人、帶槍前往施國棟所有之蘭花園˙˙˙」、「（你喝令林承耀開槍
    ？）答：有，是真的沒有錯，因為我有喝酒而且很生氣，所以有叫林承耀扣下去
    、扣下去，開槍的意思」（見九十一年四月四日警訊筆錄），且經該製作筆錄之
    警員甲○○到庭證實，訊問丙○○筆錄時未對丙○○施加強暴脅迫或刑求之事（
    見本院卷第三十四至三十七頁），堪以認定被告丙○○其自白為真實，且持槍之
    林承耀已供稱：「（丙○○打曾國昌手機，並轉給我聽）˙˙˙（丙○○）要我
    把東西（指槍）帶出來，到現場助勢，事後不會對我失禮」（見一九○八號偵查
    卷第五十六頁），「丙○○知道我有槍，他有叫我帶槍過去˙˙˙是丙○○叫我
    開槍，他叫我扣板機」（見二四○五號偵查卷第四十九頁），另在場之曾國昌亦
    供稱：「˙˙˙後來聽到裡面的人在對罵幹你娘，然後丙○○就大聲叫扣下去、
    扣下去，意思就是叫林承耀開槍，然後就聽到林承耀向裡面客廳開了一槍，砰一
    聲，丙○○就大喊趕快跑」（九十一年三月二十九日警訊筆錄），被告丙○○所
    自白，核與林承耀、證人曾國昌所述相符，且本件糾紛係因被告丙○○與施國棟
    等人發生糾紛，被告敢至被害人處所挑釁，林承耀所云丙○○要其帶槍帶人前往
    實合情理，被告所辯不知林承耀到場，不知林承耀持有槍彈及未要林承耀開槍云
    云，顯不足採，又證人林承耀事後雖附合被告丙○○所辯，供陳被告丙○○不知
    其攜帶槍彈到場，亦無要其開槍云云，顯現迴護丙○○之詞，亦不足採，被告丙
    ○○犯行堪以認定。
二、核被告丙○○所為，係犯槍砲彈藥刀械管制條例第七條第四項之持有手槍罪、同
    條例第十二條第四款之持有子彈罪及刑法第三百零五條之恐嚇罪嫌，被告丙○○
    、林承耀二人間有犯意之聯絡及行為之分擔，應依共同正犯論處。被告丙○○同
    時持有制式手槍、及持有子彈，係一行為觸犯數罪名之想像競合，應依刑法第五
    十五條規定從一重處斷；其所犯上開持有手槍罪，與刑法第三百零五條之恐嚇罪
    ，二罪之間，有方法結果之關係，屬牽連犯，應從一重以持有手槍罪論科。又所
    犯持有槍彈罪雖未經起訴，因與起訴之恐嚇罪有牽連犯之關係，屬裁判上一罪，
    本院自得加以審理。原審未加詳查，而為被告丙○○無罪之諭知，即有未當，檢
    察官上訴據此指摘原審判決不當，其上訴為有理由，自應由本院將原審關於丙○
    ○部分撤銷改判，爰審酌被告丙○○素行、犯罪動機、目的、所生損害、犯後態
    度等一切情狀，衡情量處有期徒刑伍年貳月，併科罰金新台幣玖萬元，及諭知罰
    金如易服勞役之折算標準，扣案之制式貝瑞塔九二手槍一支，屬違禁物，應依刑
    法第三十八條第一項第一款宣告沒收。至扣案之子彈彈頭、子彈彈殼各一顆，已
    不具殺傷力，不屬槍砲彈藥刀械管制條例列管之子彈，爰不予沒收。
三、據上論結，應依刑事訴訟法第三百六十九條第一項前段、第三百六十四條、第二
    百九十九條第一項前段、槍砲彈藥刀械管制條例第七條第四項、第十二條第四項
    、刑法第二十八條、第三百零五條、第五十五條、第四十二條第二項、第三十八
    條第一項第一款、罰金罰鍰提高標準條例第二條，判決如主文。
本案經檢察官丁○○到庭執行職務。
中      華      民      國      九十二  年      十      月      十四    日
                                臺灣高等法院臺中分院刑事第三庭
                                      審判長法  官  陳  朱  貴
                                            法  官  胡  忠  文
                                            法  官  劉  連  星
右正本證明與原本無異。
如不服本判決應於收受送達後十日內向本院提出上訴書狀，其未敘述上訴之理由者並
得於提起上訴後十日內向本院補提理由書（均須按他造當事人之人數附繕本）。
                                            書記官  李  妍  嬅
中      華      民      國      九十二  年      十      月      十五    日
附錄論罪法條：
刑法第三百零五條
以加害生命、身體、自由、名譽、財產之事，恐嚇他人致生危害於安全者，處二年以
下有期徒刑、拘役或三百元以下罰金。
槍砲彈藥刀械管制條例第七條第四項
未經許可，持有、寄藏或意圖販賣而陳列第一項所列槍砲、彈藥者，處五年以上有期
徒刑，併科新台幣一千萬元以下罰金。
槍砲彈藥刀械管制條例第十二條第四項
未經許可，持有、寄藏或意圖販賣而陳列子彈者，處五年以下有期徒刑，併科新台幣
三百萬元以下罰金。
                                                                        Ａ


司法院資訊處製作；財團法人民間司法改革基金會備份。
